【裁判字號】    97,交訴,103
【裁判日期】    971210
【裁判案由】    業務過失致死
【裁判全文】
臺灣屏東地方法院刑事判決             97年度交訴字第103號
公  訴  人  臺灣屏東地方法院檢察署檢察官
被      告  乙○○
上列被告因業務過失致死案件，經檢察官提起公訴（97年度偵字
第6034號），被告於本院準備程序就被訴事實為有罪之陳述，經
合議庭裁定由受命法官獨任進行簡式審判程序，並判決如下：
    主  文
乙○○從事業務之人，因業務上之過失致人於死，處有期徒刑拾
月。緩刑貳年，並應向指定之公益團體、地方自治團體或社區提
供壹佰貳拾小時之義務勞務，緩刑期間付保護管束。
    事  實
一、乙○○受僱於增益通運有限公司擔任大貨車駕駛，係從事業
    務之人，其於民國97年6 月21日19時12分許，原應注意汽車
    停車時，於顯有妨礙其他人、車通行處所，不得停車，而依
    當時該處天候雨、夜間有照明、柏油路面乾燥、無缺陷、無
    障礙物、視距良好，客觀上並無不能注意之情事，竟疏未注
    意，將所駕駛之車號XL-885號營業大貨車順向（由東向西）
    停放在屏東縣萬丹鄉○○村○○路770 號前，使該處原寬2.
    0 公尺之慢車道僅存0.7 至0.8 公尺之寬度，明顯妨礙同向
    其他車輛通行，致胡月娥騎乘車號528-DYU 號普通重型機車
    由東向西駛至該處時，直接撞擊前揭大貨車之左後車身，胡
    月娥因而受有左側氣胸、內出血、脾臟破裂之傷害，雖經送
    醫急救，仍於同日19時35分許到院前不治死亡。乙○○於肇
    事後，在有偵查犯罪職權之機關或公務員未發覺其為犯人前
    ，即主動向屏東縣政府警察局屏東分局警員潘復山自首，進
    而接受裁判。
二、案經胡月娥之子甲○○訴由臺灣屏東地方法院檢察署檢察官
    偵查起訴。
    理  由
一、(一)上開犯罪事實，業據被告乙○○於警詢及本院審理中坦承
      不諱，另有道路交通事故現場圖、道路交通事故調查報告
      表(一)、(二)各1 份（以上見屏檢97年度相字第431 號相驗卷
      宗第13至15頁）、事故現場及車損照片18張（見同卷第22
      至30頁）在卷可證；而被害人胡月娥係因本件車禍死亡，
      亦經臺灣屏東地方法院檢察署檢察官督同檢驗員到場相驗
      鑑定屬實，製有相驗筆錄、相驗屍體證明書及檢驗報告書
      各1 份、相驗照片8 張附卷足憑（見同卷第31至40頁、第
      43至45頁），俱徵被告前揭不利於己之自白與事實相符。
    (二)按汽車停車時，應依下列規定：顯有妨礙其他人、車通行
      處所，不得停車，道路交通安全規則第112 條第1 項第9
      款訂有明文。查被告領有職業大貨車駕駛執照，且係以駕
      駛為業務之人，除為被告所自承，並有其駕駛執照影本、
      車號XL-885號營業大貨車行車執照影本存卷可佐（見同卷
      第9 頁），自應較一般人更加注意遵守此等規定。而依前
      揭道路交通事故調查表所示，本事故發生時天候雨、夜間
      有照明、柏油路面乾燥、無缺陷、無障礙物、視距良好，
      客觀上並無不能注意之情事，被告竟疏於注意而違規停車
      ，致被害人由後方撞擊其違規停放之車輛，其於本事故為
      有過失，至為灼然。又因被告之過失肇事，造成被害人死
      亡，其過失行為與被害人死亡結果間，具有相當因果關係
      甚明。
    (三)綜上所述，本件事證明確，被告犯行洵堪認定，應依法論
      科。
三、核被告乙○○所為，係犯刑法第276 條第2 項之從事業務之
    人，因業務上之過失致人於死罪。又被告於車禍發生後，即
    向前來處理車禍事宜之屏東縣政府警察局屏東分局警員潘復
    山當場承認為肇事人，有屏東縣政府警察局道路交通事故肇
    事人自首情形紀錄表1 紙附卷可佐（見同卷第18頁），嗣並
    接受裁判，堪認合於自首要件，爰依刑法第62條前段之規定
    減輕其刑。爰審酌被告係以駕車為業務，其注意義務程度應
    較常人為高，竟違規肇事致人死亡，對被害人及家屬所造成
    之傷害永難復原，惟被告犯後即坦認犯行，自承其違規停車
    行為係肇事原因，並與告訴人成立調解，試圖彌補其造成之
    損害，告訴人亦願意諒解，有調解筆錄1 紙附卷供參（見本
    院卷第16頁），犯後態度良好，暨其生活狀況、品行、智識
    程度等一切情狀，量處如主文所示之刑。又被告未曾因故意
    犯罪受有期徒刑以上刑之宣告，此有臺灣高等法院被告前案
    紀錄表在卷可稽，其因一時失慮致罹刑典，且犯罪後已知悔
    悟，坦承犯行，經此次罪刑之宣告後，應知警惕，信無再犯
    之虞，本院認對其所宣告之刑以暫不執行為適當，爰依刑法
    第74條第1 項第1 款併予宣告緩刑2 年，以啟自新；惟為確
    實督促被告能戒慎行止，暨按所犯情節，另依刑法第74條第
    2 項第5 款規定，命其向指定之公益團體、地方自治團體或
    社區提供120 小時之義務勞務，且於緩刑期間付保護管束，
    以觀後效。又依刑法第75條之1 第1 項第4 款規定，受緩刑
    之宣告而違反上開本院所定負擔情節重大，足認原宣告之緩
    刑難收其預期效果，而有執行刑罰之必要者，得撤銷其宣告
    ，附此敘明。
據上論斷，應依刑事訴訟法第273 條之1 第1 項、第299 條第1
項前段，刑法第276 條第2 項、第62條前段、第74條第1 項第1
款、第2 項第5 款、第93條第1 項第2 款，刑法施行法第1 條之
1 第1 項、第2 項前段，判決如主文。
本案經檢察官劉文賓到庭執行職務
中    華    民    國    97    年    12    月    10    日
                    交通法庭    法  官  李珮妤
以上正本證明與原本無異。
如不服本判決應於收受判決後10日內向本院提出上訴書狀，並應
敘述具體理由；其未敘述上訴理由者，應於上訴期間屆滿後20日
內向本院補提理由書（均須按他造當事人之人數附繕本）「切勿
逕送上級法院」。
中    華    民    國    97    年    12    月    10    日
                                書記官  劉淑蓉
附錄本案論罪科刑法條：
中華民國刑法第276 條第2 項
（過失致死罪）
從事業務之人，因業務上之過失犯前項之罪者，處 5 年以下有期
徒刑或拘役，得併科3 千元以下罰金。


司法院資訊處製作；財團法人民間司法改革基金會備份。
